# 处置子公司产生的收益列示问题

提问人：rby2005 时间：2014-06-14 12:23:51
处置子公司产生的收益列示 1 、 2011 年 12 月A公司召开股东会会议，原股东将其持有的公司100.00%的股份平价转让给B公司； 2011年 12 月 29 日，工商局已通过该次股权转让，且B公司已支付其中75%的股权转让款；B公司单体报表：根据同一控制下企业合并准则对其投资成本进行调整： 合并日A公司的权益 8,785,867.20 长投的初始投资成本8,785,867.20 支付的对价12,000,000.00 调整(3,214,132.80) 借： 盈余公积（B公司 11 年底无资本公积） 3,214,132.80 贷： 长期股权投资 A公司 3,214,132.80 B公司合并报表：自 2011 年底即将A公司纳入合并报表范围 借 资本公积 -3,214,132.80 贷 年初未分配利润 +投资收益 -3,214,132.80 A公司合并前期未分配利润+ 盈余公积+合并当期净利润 2 、 2012 年 12 月A公司召开股东会会议，B公司将其持有的公司100.00%的股份平价转让给C公司（B公司某股东的女婿控制的企业）； 2013 年 1 月 29 日，工商局已通过该次股权转让，且B于12 年 11 月收到股权转让款 700 万， 13 年 5 月收到股权转让款 500 万。B公司单体报表：根据企业会计准则，企业处置对子公司的投资，处置价款与处置投资对应的账面价值的差额，在母公司个别财务报表中应当确认为当期投资收益： 处置价款 12,000,000.00合并日A公司的权益8,785,867.20长投的初始投资成本8,785,867.20差额3,214,132.80单体报表 2013 年将处置价款与处置投资对应的账面价值的差额3,214,132.80作为“投资收益“列示。 B公司合并报表：为简化处理，以 2013 年 1 月初作为处置日，自 2013 年 1 月初开始不再将A公司纳入其合并报表范围，处置收益计算如下： 处置价款 12,000,000.00 　处置投资对应的享有该子公司净资产份额6,849,866.61 处置日的净资产差额5,150,133.39 合并财务报表应确认的投资收益根据企业会计准则，企业处置对子公司的投资，处置价款与处置投资对应的享有该子公司净资产份额的差额，在合并财务报表中应当确认为当期投资收益，故合并报表 2013 年将差额5,150,133.39作为合并报表的“投资收益“列示。 请问处置子公司的差额在单体报表和合并报表层面都列示为当期“投资收益”，是否合理？

回答人：chenyiwei
处置子公司的损益在个别报表和合并报表层面均列报为投资收益。当然不同报表层面的损益金额是不同的。